臺灣基隆地方法院民事判決
                                    110年度基簡字第223號
原      告  伊吉羅丹


            王慧珍  
上二人共同                      
訴訟代理人  游蕙菁律師(法扶律師)  
被      告  丁俊文




            郭○寧  （真實姓名、年籍及住所詳年籍對照表）
兼上一人之
法定代理人  郭○淋  （真實姓名、年籍及住所詳年籍對照表）
            丁○婷  （真實姓名、年籍及住所詳年籍對照表）
上三人共同                      
訴訟代理人  吳宗輝律師(法扶律師)  
上列當事人間請求損害賠償事件，原告就本院109年度交易字第1
75號過失傷害案件提起刑事附帶民事訴訟，經本院刑事庭以109 
年度交附民字第124號裁定移送而來，本院於民國110年4月9日言
詞辯論終結，判決如下：
    主  文
被告甲○○、郭○寧應連帶給付原告丙○○○新臺幣肆仟捌佰貳拾元，
及自民國一百零九年九月十九日起至清償日止，按週年利率百分
之五計算之利息。
被告郭○寧、郭○淋、丁○婷應連帶給付原告丙○○○新臺幣肆仟捌佰
貳拾元，及自民國一百零九年九月十九日起至清償日止，按週年
利率百分之五計算之利息。
本判決第一項、第二項所命之給付，如被告其中一人已為全部或
一部之給付，其餘被告於該給付金額之範圍內，免除給付之義務
。
被告甲○○、郭○寧應連帶給付原告乙○○新臺幣肆拾參萬參仟玖佰
玖拾陸元，及自民國一百零九年九月十九日起至清償日止，按週
年利率百分之五計算之利息。
被告郭○寧、郭○淋、丁○婷應連帶給付原告乙○○新臺幣肆拾參萬
參仟玖佰玖拾陸元，及自民國一百零九年九月十九日起至清償日
止，按週年利率百分之五計算之利息。
本判決第四項、第五項所命給付，如被告其中一人已為全部或一
部之給付，其餘被告於該給付金額之範圍內，免除給付之義務。
原告其餘之訴駁回。
訴訟費用由被告連帶負擔百分之五十七，由原告乙○○負擔百分之
四十二，餘由原告丙○○○負擔。 
本判決第一項至第二項得假執行；但被告甲○○、郭○寧、郭○淋、
丁○婷任一人或數人，如以新臺幣肆仟捌佰貳拾元為原告丙○○○預
供擔保後，得免為假執行。
本判決第三項至第四項得假執行；但被告甲○○、郭○寧、郭○淋、
丁○婷任一人或數人，如以新臺幣肆拾參萬參仟玖佰玖拾陸元為
原告乙○○預供擔保後，得免為假執行。
原告其餘假執行之聲請駁回。
    事實及理由
壹、程序部分：
一、按司法機關所製作必須公開之文書，不得揭露足以識別兒童
    及少年身分之資訊，兒童及少年福利與權益保障法第69條第
    2項定有明文。又所定其他足以識別身分之資訊，包括兒童
    及少年照片或影像、聲音、住所、親屬姓名或其關係、就讀
    學校或其班級等個人基本資料，兒童及少年福利與權益保障
    法施行細則第21條亦有明文。經查，本件被告郭○寧（民國0
    00年0月生，真實姓名年籍詳卷，下同），於本件侵權行為
    發生時為兒童，被告郭○淋、丁○婷分別為其父親、母親，依
    照上開規定，本判決自不得揭露上開兒童及其親屬之身分之
    資訊，合先敘明。
二、按訴狀送達後，原告不得將原訴變更或追加他訴，但請求之
    基礎事實同一者、擴張或減縮應受判決事項之聲明者，不在
    此限。民事訴訟法第255條第1項第2款、第3款定有明文。查
    本件原告起訴時第一項、第二項、第四項、第五項聲明原為
    ：被告甲○○、郭○寧應連帶給付原告丙○○○新臺幣（下同）20
    ,250元，及自刑事附帶民事起訴狀繕本送達翌日起至清償日
    止，按週年利率百分之五計算之利息；被告郭○寧、郭○淋應
    連帶給付原告丙○○○20,250元，及自刑事附帶民事起訴狀繕
    本送達翌日起至清償日止，按週年利率百分之五計算之利息
    ；被告甲○○、郭○寧應連帶給付原告乙○○998,097元，及自刑
    事附帶民事起訴狀繕本送達翌日起至清償日止，按週年利率
    百分之五計算之利息；被告郭○寧、郭○淋應連帶給付原告乙○○998,097元，及自刑事附帶民事起訴狀繕本送達翌日起至
    清償日止，按週年利率百分之五計算之利息。嗣於109年9月
    11日以書狀追加被告郭○寧之法定代理人即其母丁○婷為被告
    ，並變更遲延利息之起算日，其變更後第一項、第二項、第
    四項、第五項聲明為：被告甲○○、郭○寧應連帶給付原告丙○○○20,250元，及自刑事附帶民事追加被告暨聲請狀繕本送達
    翌日起至清償日止，按週年利率百分之五計算之利息；被告
    郭○寧、郭○淋、丁○婷應連帶給付原告丙○○○20,250元，及自
    刑事附帶民事追加被告暨聲請狀繕本送達翌日起至清償日止
    ，按週年利率百分之五計算之利息；被告甲○○、郭○寧應連
    帶給付原告乙○○998,097元，及自刑事附帶民事追加被告暨
    聲請狀繕本送達翌日起至清償日止，按週年利率百分之五計
    算之利息；被告郭○寧、郭○淋、丁○婷應連帶給付原告乙○○9
    98,097元，及自刑事附帶民事追加被告暨聲請狀繕本送達翌
    日起至清償日止，按週年利率百分之五計算之利息。核其變
    異屬減縮應受判決事項之聲明，且其請求之基礎事實同一，
    合於上開規定，應予准許。
貳、實體部分：
一、原告起訴主張： 
　㈠被告甲○○於108年8月18日中午12時許，駕駛2232-GB號自用小
    客車，左後座搭載其外孫女即被告郭○寧（亦即被告郭○淋與
    被告丁○婷之女），應注意人行道不得臨時停車，未注意而
    在基隆市○○區○○路00號前之人行道路違規停車，又本應注意
    乘客應由右側開啟車門，且開啟車門時應注意左後方來車並
    讓其先行，竟任由郭○寧打開左後車門，適原告丙○○○騎乘UX
    2-367 號普通輕型機車，後座搭載原告乙○○行經該處，閃避
    不及而撞上車門，致原告丙○○○、乙○○均倒地（下稱本件交
    通事故），原告丙○○○受有左側踝部壓砸傷、右側膝部擦傷
    、挫傷等傷害，原告乙○○受有左側脛腓骨粉碎性開放性骨折
    之傷害，業經臺灣基隆地方檢察署檢察官以109年度少連偵
    字第2號、109年度偵字第3943號提起公訴。被告甲○○、郭○
    寧係共同侵權人，因渠等過失不法侵害原告之權利，應就原
    告丙○○○、乙○○所受損害負連帶賠償責任。又被告郭○寧，於
    本件侵權行為發生時係屬限制行為能力人，被告郭○淋、丁○
    婷係其時任法定代理人，應與被告郭○寧負連帶損害賠償責
    任。為此，爰依民法第184條第1項前段、第185條第1項前段
    、第187條第1項、第191條之2、第193條第1項及第195條第1
    項前段規定，提起本件訴訟。
  ㈡原告丙○○○請求共20,250元，其範圍及金額如下：
　1.醫療費用部分：原告丙○○○因本件交通事故至醫院就醫，支
    付醫療費用250元。
  2.精神慰撫金部分：原告丙○○○因本件交通事故，受有上開傷
    害，歷時月餘始康復好轉，原告丙○○○因而精神恐懼，不敢
    騎車上路，致使精神上痛苦不堪，從而，原告丙○○○請求精
    神慰撫金20,000元。
　㈢原告乙○○請求共998,097元，其範圍及金額如下：
　1.醫療費用部分：原告乙○○因本件交通事故至醫院就醫，共支
    出醫療費用73,308元。
  2.交通費部分：原告乙○○因本件交通事故受傷無法行走，雖已
    復健一年，然尚不能施力，縱以枴杖輔助，亦無法長時間使
    用，因此至醫院回診或復健，往返均需由計程車搭載，自10
    8年8月18日至109年8月19日止，共支出47,000元。
　3.增加生活上支出部分：原告乙○○因上開傷害需購買治療及復
    健必需品，共支出17,789元。
　4.看護費部分：原告乙○○因本件交通事故發生後，依醫囑建議
    需專人日夜照顧1個月，以一般看護費用每日（24小時）2,0
    00元計算，共計60,000元(計算式：30日×2,000元＝60,000元
    )。
　5.精神慰撫金部分：
　　原告乙○○因本件交通事故，受有上開傷害，雖手術治療、復
    健長達一年，仍未疾癒，原告不僅肉體上日夜疼痛，精神上
    亦因歷經長期復健傷勢未好，飽受壓力，加之，原告乙○○家
    境貧寒，自幼勉力奮發，自台北樹人家商畢業後即進入服裝
    業，學習設計、打版、裁縫各種技能，並肩負業務工作，服
    務客戶各種要求，有非凡新聞周刊報導節本可稽，在業界甚
    為活躍，其後原告乙○○計晝轉換跑道，辭職在家中準備各項
    公職及資格考試，詎竟遭此傷害，所有計晝付諸流水，人生
    一夕變色，原告乙○○精神上痛苦，難以言喻，且因傷勢嚴重
    ，痊癒之日遙遙無期，更令原告乙○○痛苦不堪，更有甚者，
    被告自案發迄今，分文未償，亦毫無認錯道歉之意，亦令原
    告受到巨大之心理壓力及不平，原告乙○○身體、健康法益受
    到不法侵害且情節重大，依法請求精神慰撫金800,000元。
  ㈣並聲明：被告甲○○、郭○寧應連帶給付原告丙○○○20,250元，
    及自刑事附帶民事追加被告暨聲請狀繕本送達翌日起至清償
    日止，按週年利率百分之五計算之利息；被告郭○寧、郭○淋
    、丁○婷應連帶給付原告丙○○○20,250元，及自刑事附帶民事
    追加被告暨聲請狀繕本送達翌日起至清償日止，按週年利率
    百分之五計算之利息；前二項所示，被告中如其中一人已為
    給付，其餘被告於該給付金額之範圍内，免給付義務；被告
    甲○○、郭○寧應連帶給付原告乙○○998,097元，及自刑事附帶
    民事追加被告暨聲請狀繕本送達翌日起至清償日止，按週年
    利率百分之五計算之利息；被告郭○寧、郭○淋、丁○婷應連
    帶給付原告乙○○998,097元，及自刑事附帶民事追加被告暨
    聲請狀繕本送達翌日起至清償日止，按週年利率百分之五計
    算之利息；第四、五項所示，被告中如其中一人已為給付，
    其餘被告於該給付金額之範圍内，免給付義務；並願供擔保
    ，請准宣告假執行。　　
二、被告之答辯：
　㈠被告郭○寧、郭○淋、丁○婷則聲明請求駁回原告之訴，且如受
    不利判決，被告丁○○、郭○淋、丁○婷願供擔保請准免為假執
    行，並答辯略以：
  1.醫療費用部分： 
　　原告分別已取得醫療給付保險金或已向財團法人汽車交通事
    故特別補償基金申請並領取補償金，均應予以扣除。又原告
    乙○○所提出醫療費用明細表編號2金額為60,194元，而該醫
    療費用收據記載「其他自費項目」下之「一般材料費」為56
    ,350元，究係何所指，是否為醫療上必要費用，原告乙○○尚
    未盡其舉證之義務。
　2.交通費部分：
　　被告郭○寧、郭○淋、丁○婷依據大都會計程車車資試算結果
    顯示，自原告乙○○之住家（即基隆市○○路00巷0○0號4樓)至
    衛生福利部基隆醫院（下稱衛福部基隆醫院），預估單趟計
    程車之車資為125元。惟原告乙○○所提出之計程車乘車證明
    ，有多張逾125元，甚有9張逾150元，是否屬於合理範圍之
    車資，顯有疑義。
　3.增加生活上支出部分：
　　原告乙○○主張並提出之其他增加生活支出明細表所載之浴室
    防滑墊（編號11、12)、洗澡椅（編號5、17)、濕熱電毯（
    編號20)，復健褲（編號6、7、13、17、18、24)及醫療襪（
    編號23)等物品是否屬必要增加生活上支出，又為何需多次
    購入浴室防滑墊、洗澡椅及復健褲，就此部分原告乙○○尚未
    舉證以證明有所必要。且依本院向衛福部基隆醫院函詢結果
    ，經衛福部基隆醫院表示上開明細表中關於洗澡椅、復健褲
    及浴室防滑墊部分，並非生活所必需，因此，就此部分自不
    得列入為生活必要支出。
  4.看護費部分：
　　原告乙○○所主張看護費用，依照強制汽車責任保險給付之規
    定，每日護費用給付額為1,200元，如已取得保險給付，此
    部分應扣除。
  5.精神慰撫金部分：
　　按慰藉金之賠償須以人格權遭遇侵害，使精神上受有痛苦為
    必要，其核給之標準固與財產上損害之計算不同，然非不可
    斟酌雙方身分資力與加害程度，及其他各種情形核定相當之
    數額（最高法院51年台上字第223號民事判例意旨參照）。
    經查，原告丙○○○雖因本次交通事故，受有上開傷害，然原
    告丙○○○請求之醫療費僅250元，其傷勢甚輕，故其因受傷而
    受精神上之痛苦請求之金額20,000元，顯然過高。再者原告
    乙○○受有左側脛腓骨粉碎性骨折之傷害，並主張受傷當時並
    未有工作，縱使其主張先前於業界甚為活躍，並計畫欲轉換
    跑道云云，顯然與慰撫金之請求無關，又依據一般實務見解
    ，其慰撫金應為100,000元左右為妥（本院107年訴字第202
    號、108年度訴字第316號、108年度基簡字第950號、109年
    度訴字第9號民事判決），故原告乙○○就慰撫金之主張顯然
    過高。
　㈡被告甲○○答辯略以：
　　對於原告乙○○所主張醫療費用73,308元，此部分金額太高，
    其餘部分如被告郭○寧、郭○淋、丁○婷之答辯所述。
三、本院得心證之理由：　　　
　㈠被告甲○○於108年8月18日中午12時許，駕駛2232-GB號自用小
    客車，左後座搭載其外孫女即被告郭○寧（亦即被告郭○淋與
    被告丁○婷之女），應注意人行道不得臨時停車，未注意而
    在基隆市○○區○○路00號前之人行道路違規停車，又本應注意
    乘客應由右側開啟車門，且開啟車門時應注意左後方來車並
    讓其先行，竟任由被告郭○寧打開左後車門，適原告丙○○○騎
    乘車牌號碼000-000號普通輕型機車，後座載其原告乙○○行
    經該處，閃避不及而撞上車門，原告丙○○○、乙○○均倒地，
    原告丙○○○受有左側踝部壓砸傷、右側膝部擦傷、挫傷等傷
    害，原告乙○○受有左側脛腓骨粉碎性開放性骨折等傷害，被
    告甲○○並因犯過失傷害罪，經臺灣基隆地方檢察署檢察官以
    109年度少連偵字第第2號、109年度偵字第3943號提起公訴
    ，並經本院以109年度交易字第175號判決處有期徒刑3月，
    如易科罰金以1,000元折算1日，緩刑2年等事實，有原告所
    提衛福部基隆醫院診斷證明書、臺灣基隆地方檢察署檢察官
    109年度少連偵字第2號、109年度偵字第3943號起訴書等件
    影本附卷足憑，且為兩造所不爭執，並經本院核閱本院109
    年度交易字第175號刑事案件偵審卷宗屬實，堪信為真實。
  ㈡按因故意或過失，不法侵害他人之權利者，負損害賠償責任
    ；數人共同不法侵害他人之權利者，連帶負損害賠償責任；
    汽車、機車或其他非依軌道行駛之動力車輛，在使用中加損
    害於他人者，駕駛人應賠償因此所生之損害，民法第184條
    第1項前段、第185條第1項前段、第191條之2前段分別定有
    明文。第按汽車臨時停車或停車，汽車駕駛人或乘客開啟或
    關閉車門時，應遵守下列規定：……三、應注意行人、其他車
    輛，並讓其先行。四、確認安全無虞後，再將車門開啟至可
    供出入幅度，迅速下車並關上車門，道路交通安全規則第11
    2條第3項亦有明定。又按無行為能力人或限制行為能力人，
    不法侵害他人之權利者，以行為時有識別能力為限，與其法
    定代理人連帶負損害賠償責任，民法第187條第1項復有明文
    。又「民事上之共同侵權行為（狹義的共同侵權行為，即加
    害行為）與刑事上之共同正犯，其構成要件並不完全相同，
    共同侵權行為人間不以有意思聯絡為必要，數人因過失不法
    侵害他人之權利，苟各行為人之過失行為，均為其所生損害
    之共同原因，即所謂行為關連共同，亦足成立共同侵權行為
    ，依民法第185條第1項前段之規定，各過失行為人對於被害
    人應負全部損害之連帶賠償責任」（最高法院67年台上字第
    1737號判決要旨可資參照）。經查：
　1.本件被告甲○○駕駛車輛而在人行道路違規停車，本應注意人
    行道不得臨時停車，且汽車臨時停車，乘客應由右側開啟，
    並應注意讓行人或其他車輛先行，及確認安全無虞後，再將
    車門開啟至可供出入幅度，迅速下車並關上車門，被告甲○○
    卻疏未注意及此，逕占用人道臨時停車，並任由坐在後座之
    被告郭○寧，未確認左後方有無來車，即開啟左後座車門；
    及被告郭○寧開啟車門時，本應注意及確認後方已無來車方
    能開門，如有來車或行人應禮讓其先行，其竟疏未注意及此
    而貿然開啟車門，適原告丙○○○騎乘機車，後座搭載原告乙○○行經該處，閃避不及而撞上車門，致生本件交通事故。被
    告甲○○、郭○寧二人所為顯有過失，且其二人之過失行為，
    與原告丙○○○、乙○○所受上開傷勢之損害間具有相當因果關
    係，洵堪認定。從而，原告依共同侵權行為之法律關係請求
    被告甲○○、郭○寧負連帶損害賠償責任，洵屬有據。
  2.被告郭○寧係101年7月出生，於本件交通事故發生時屬對交
    通規則已具有識別能力之限制行為能力人，被告郭○淋、丁○
    婷分別係郭○寧之法定代理人等情，為兩造不爭執，並有個
    人戶籍資料（完整姓名）查詢結果在卷可稽，依民法第187
    條第1項規定，原告主張被告郭○淋、丁○婷與郭○寧負連帶損
    害賠償責任，亦屬有據。
　㈢第按不法侵害他人之身體或健康者，對於被害人因此喪失或
    減少勞動能力或增加生活上之需要時，應負損害賠償責任。
    不法侵害他人之身體、健康、名譽、自由、信用、隱私、貞
    操，或不法侵害其他人格法益而情節重大者，被害人雖非財
    產上之損害，亦得請求賠償相當之金額。民法第193條第1項
    、第195條第1項前段分別定有明文。被告因過失不法行為肇
    生本件交通事故，致原告受有身體之傷害及車輛之損壞，依
    上規定原告得向被告請求財產上及非財產上之損害賠償。茲
    就原告各項請求是否有理由，認定如下：
　1.醫療費用部分：　
　⑴原告丙○○○主張因本件交通事故受有前述傷害，因而支出醫療
    費250元，業據其提出衛福部基隆醫院診斷證明書、門診繳
    費證明書等件影本在卷可證，復為被告所不爭執，應予准許
    。
　⑵原告乙○○主張因本件交通事故至醫院就醫，共支出醫療費用7
    3,308元，業據其提出衛福部基隆醫院診斷證明書、醫療費
    用收據、門診繳費證明書及醫療費用明細表等件影本在卷可
    證。被告郭○寧、郭○淋、丁○婷雖抗辯原告乙○○提出衛福部
    基隆醫院108年8月22日醫療費用收據（即編號2），該醫療
    費用收據記載「其他自費項目」下之「一般材料費」共計56
    ,350元，是否為醫療上必要費用，原告乙○○尚未盡其舉證之
    義務云云，然經本院依職權函詢衛福部基隆醫院，經該院以
    110年2月5日基醫醫行字第1100000678號函覆以：關於詢問
    王君一般材料費費用56,350元，係為王君因本件交通事故而
    必須支出之醫療費用等節，此有衛福部基隆醫院110年2月5
    日基醫醫行字第1100000678號函在卷可查，因此，此部分醫
    療費用係屬醫療上必要費用，堪以認定，是被告郭○寧、郭○
    淋、丁○婷上開所辯，不足為採，從而，原告乙○○主張支出
    醫療費用73,308元，應予准許。
　2.交通費部分：　
　　原告乙○○主張因本件交通事故受有前述傷害，有搭車往返醫
    院就醫之必要，自108年8月18日至109年8月19日止，共支出
    47,000元，業據原告乙○○提出乘車往、返醫院之交通費明細
    表、九九九救護車事業有限公司收據、博康救護車事業股份
    有限公司、計程車乘車證明、海豚休閒車隊計程車車資證明
    、義交大象衛星車隊聯合派遣計程車車資證明、計程車收費
    憑證、皇冠大車隊台北衛星車隊計程車收據等件影本為證，
    而上開憑證與原告乙○○提出之上開診斷書所載原告乙○○就診
    日期互核相符，就此部分，應予准許。至被告郭○寧、郭○淋
    、丁○婷雖辯以渠等依大都會計程車車資試算結果，由原告
    乙○○之住家往返衛福部基隆醫院，預估計程車車資為125元
    ，超過此部分，是否屬於合理範圍之車資，顯有疑義云云，
    然被告郭○寧、郭○淋、丁○婷就此部分，並未提出相關事證
    以實其說，復觀以原告乙○○提出上開計程車收據等憑證，單
    趟計程車之車資落在115元至220元之間，衡以如遇塞車、停
    等紅燈需另加計費用等情，此與上開所試算單趟計程車之車
    資為125元相距不遠，是原告乙○○所主張計程車單趟車資應
    屬合理範圍內，被告郭○寧、郭○淋、丁○婷上開所辯，尚不
    足採。
　3.增加生活上支出部分：　
　　原告乙○○主張因上開傷害需購買治療及復健必需品，共支出
    17,789元，原告乙○○雖提出其他增加生活支出明細表、電子
    發票存根聯、杏一醫療用品（股）公司交易明細表、統一發
    票（二聯式）、富邦媒體科技股份有限公司銷貨明細等件影
    本可佐，然被告抗辯原告乙○○所主張並提出之其他增加生活
    支出明細表所載之浴室防滑墊（編號11、12)、洗澡椅（編
    號5、17)、濕熱電毯（編號20)，復健褲（編號6、7、13、1
    7、18、24)及醫療襪（編號23)等物品是否屬必要增加生活
    上支出，又為何需多次購入浴室防滑墊、洗澡椅及復健褲此
    類物品云云，經本院依原告乙○○訴訟代理人聲請函詢衛福部
    基隆醫院，該院回覆略以「來文附件所示明細表中，有關編
    號5洗澡椅、編號7復健褲、編號11及12浴室防滑墊非生活所
    必備」、「患者受傷時為47歲女性，經手術後可以用雙側腋
    下拐行走，來文所示洗澡椅（編號5、編號17）、復健褲（
    編號7、編號18、編號24）有重覆之情形，故於上次公文中
    建議刪除各剩一項」等節，此有衛福部基隆醫院110年2月5
    日基醫醫行字第1100000678號函、110年3月24日基醫醫行字
    第1100001672號函在卷可佐，因此可知，原告乙○○提出洗澡
    椅（編號5、編號17，合計2,520元）、復健褲（編號6、編
    號7、編號13、編號17、編號18、編號24，合計1,314元）、
    浴室防滑墊(編號11、編號12，合計3,493元)等物品之支出
    ，非屬增加生活上支出，就此部分應予以剔除，其餘部分仍
    屬增加生活上支出，是原告乙○○因本件交通事故受傷所增加
    之生活上支出為10,462元（計算式：17,789元－2,520元－1,3
    14元－3,493元＝10,462元），從而，原告乙○○此部分之主張
    ，應予准許。逾此範圍，則無理由，不應准許。
　4.看護費部分：　
　　原告乙○○主張其本件交通事故發生後，依醫囑建議需專人日
    夜照顧1個月，即自108年8月18日起至108年9月16日，共計3
    0日均須專人全天照護乙節，業據其提出衛福部基隆醫院診
    斷證明書可證，復為被告所不爭執，原告乙○○此部分主張，
    應屬可採。又原告乙○○主張以一般看護費用每日（24小時）
    2,000元計算看護費用等語。本院審酌原告乙○○主張以一般
    看護費用每日（24小時）2,000元計算看護費用，符合一般
    全日看謢費用行情，從而原告乙○○請求60,000元(計算式：3
    0日×2,000元＝60,000元)，應予准許。
　5.精神慰撫金部分：
　⑴按慰藉金之賠償須以人格權遭遇侵害，使精神上受有痛苦為
    必要，其核給之標準固與財產上損害之計算不同，然非不可
    斟酌雙方身分資力與加害程度，及其他各種情形核定相當之
    數額（最高法院51年度台上字第223號判決意旨參照）。
  ⑵本院審酌本件交通事故發生之原因、被告過失情節，原告所
    受之傷勢部位、程度，及兩造之年齡、身分、地位、教育程
    度、經濟能力等一切情狀，認原告丙○○○、乙○○請求賠償精
    神慰撫金，分別以5,000元、400,000元為適當，逾此範圍之
    部分，為無理由，均應予駁回。　
  ㈣從而，原告丙○○○因本件交通事故所受損害為5,250元（計算
    式：250元＋5,000元＝5,250元）；原告乙○○因本件交通事故
    所受損害為530,770元（計算式：73,308元＋47,000元＋10,46
    2元＋400,000元＝530,770元)。
　㈤按保險人依本法規定所為之保險給付，視為被保險人損害賠
    償金額之一部分；被保險人受賠償請求時，得扣除之，強制
    汽車責任保險法第32條定有明文。第按因汽車交通事故致受
    害人傷害或死亡者，不論加害人有無過失，請求權人得依本
    法規定向保險人請求保險給付或向財團法人汽車交通事故特
    別補償基金請求補償；特別補償基金依第40條規定所為之補
    償，視為損害賠償義務人損害賠償金額之一部分；損害賠償
    義務人受賠償請求時，得扣除之，強制汽車責任保險法第7 
    條、第42條第1 項定有明文。經查，本件原告丙○○○經富邦
    產物保險股份有限公司向財團法人汽車交通事故特別補償基
    金（下稱特別補償基金）申請並已領取補償金430元；原告
    乙○○已領取領取汽車強制責任險保險金96,774元(其中由財
    團法人汽車交通事故特別補償基金依強制汽車責任保險法第
    36條第2項分擔二之一即48,387元)，此有財團法人汽車交通
    事故特別補償基金法務處109年2月10日函、財團法人汽車交
    通事故特別補償基金110年3月23日補償發字第11010016640
    號函暨特別補償基金補償金申請書、補償金理算書、匯款明
    細、產險公司與特別補償基金攤賠強制強制汽車責任保險法
    第36條第1項第3款賠案明細表、匯款明細表等件影本在卷可
    查，復為兩造均不爭執，依前開說明，自應均扣除之，
　　是以，原告丙○○○得分別請求被告甲○○、郭○寧應連帶賠償4,
    820元（計算式：5,250元－430元＝4,820元），被告郭○寧、
    郭○淋、丁○婷應連帶賠償4,820元；原告乙○○得分別請求被
    告甲○○、郭○寧應連帶賠償433,996元(計算式：530,770元－9
    6,774元＝433,996元)，被告郭○寧、郭○淋、丁○婷連帶應賠
    償433,996元，均有理由，應予准許。逾此範圍，則無理由
    ，均應予駁回。
  ㈥另按不真正連帶債務係指數債務人具有同一給付目的，本於
    各別之發生原因，對債權人各負全部給付義務，因債務人一
    人為給付，他債務人即同免其責任之債務（最高法院95年度
    台上字第2779號判決要旨參照）。查，被告甲○○、郭○寧
　　依民法第184條第1項前段、第185條規定，連帶負損害賠償
    責任；而被告郭○淋、丁○婷為被告郭○寧之法定代理人，依
    民法第187條第1項前段規定，分別應與被告郭○寧負連帶損
    害賠償責任，其等本於各別之原因對原告負連帶賠償責任，
    惟所負為同一之給付目的之債務，揆諸前開說明，為不真正
    連帶債務關係。是以，如有任一被告就上開4,820元、433,9
    96元分別為全部或一部之給付者，其餘被告於該給付金額之
    範圍內即可同免給付義務。
  ㈦按給付有確定期限者，債務人自期限屆滿時起，負遲延責任
    ；給付無確定期限者，債務人於債權人得請求給付時，經
    其催告而未為給付，自受催告時起，負遲延責任。其經債權
    人起訴而送達訴狀，或依督促程序送達支付命令，或為其他
    相類之行為者，與催告有同一之效力，民法第229條第1項、
    第2 項分別定有明文。又遲延之債務，以支付金錢為標的者
    ，債權人得請求依法定利率計算之遲延利息。但約定利率較
    高者，仍從其約定利率；應付利息之債務，其利率未經約定
    ，亦無法律可據者，週年利率為百分之5，民法第233條第1
    項、第203 條亦分別明定。查本件原告依侵權行為之法律關
    係請求被告損害賠償，屬未確定期限之債務，依法應為催告
    ，被告始負遲延責任而應給付按年息百分之5 計算之法定遲
    延利息。又刑事附帶民事追加被告暨聲請狀繕本已於109年9
    月18日送達被告甲○○、被告郭○寧之法定代理人即被告郭○淋
    、丁○婷，是以，原告丙○○○請求被告甲○○、被告郭○寧應連
    帶給付4,820元，自刑事附帶民事追加被告暨聲請狀繕本送
    達翌日即109年9月19日起，及請求被告郭○寧、郭○淋、丁○
    婷應連帶給付4,820元，自刑事附帶民事追加被告暨聲請狀
    繕本送達翌日即109年9月19日起，均至清償日止，按週年利
    率百分之5計算之遲延利息；原告乙○○請求被告甲○○、被告
    郭○寧應連帶給付433,996元，自刑事附帶民事追加被告暨聲
    請狀繕本送達翌日即109年9月19日起，及請求被告郭○寧、
    郭○淋、丁○婷應連帶給付433,996元，自刑事附帶民事追加
    被告暨聲請狀繕本送達翌日即109年9月19日起，均至清償日
    止，按週年利率百分之5計算之遲延利息，核無不合，均應
    予准許。
四、綜上所述，原告丙○○○依侵權行為之法律關係請求被告甲○○
    、被告郭○寧應連帶給付4,820元，及自109年9月19日起至清
    償日止，按週年利率百分之5計算之遲延利息；被告郭○寧、
    郭○淋、丁○婷應連帶給付4,820元，及自109年9月19日起至
    清償日止，按週年利率百分之5計算之遲延利息；前開各項
    給付，如被告其中一人已為全部或一部之給付，其餘被告於
    該給付之範圍內，免除給付之義務，為有理由，應予准許。
    逾此範圍之請求，則為無理由，應予駁回。原告乙○○依侵權
    行為之法律關係請求被告甲○○、被告郭○寧應連帶給付433,9
    96元，及自109年9月19日起至清償日止，按週年利率百分之
    5計算之遲延利息；被告郭○寧、郭○淋、丁○婷應連帶給付43
    3,996元，及自109年9月19日起至清償日止，按週年利率百
    分之5計算之遲延利息；前開各項給付，如被告其中一人已
    為全部或一部之給付，其餘被告於該給付之金額範圍內，免
    除給付之義務，為有理由，應予准許。逾此範圍之請求，則
    為無理由，應予駁回。
五、本件事證已臻明確，兩造其餘攻擊、防禦方法及舉證，經本
    院審酌後，認對於判決結果均無影響，爰不一一論述，併此
    指明。
六、本件係刑事附帶民事訴訟，而由本院刑事庭移送民事庭者，
    依法不需徵收裁判費，且至本院言詞辯論終結時，亦未發生
    其他訴訟費用，故無從確定訴訟費用之數額。惟依法仍應依
    民事訴訟法第79條，諭知訴訟費用由兩造按其勝敗比例負擔
    ，以備將來如有訴訟費用發生時，得以確定其數額，併予敘
    明。
七、原告與被告郭○寧、郭○淋、丁○婷雖分別陳明願供擔保請准
    宣告假執行或免為假執行，然本件原告勝訴部分，係因適用
    簡易程序所為被告敗訴之判決，依民事訴訟法第389條第1項
    第3款，應依職權宣告假執行，併酌情依同法第392條第2 項
    規定，職權宣告被告得預供擔保而免為假執行。至原告敗訴
    部分，其假執行之聲請即失所附麗，應併予駁回。
參、據上論結，原告之訴為一部有理由、一部無理由，依民事訴
    訟法第436條第2項、第79條、第389條第1項第3款、第392條
    第2項，判決如主文。
中　　華　　民　　國　　110 　年　　4 　　月　  30 　 日
                  民事庭法　官　周裕暐　　　　　
以上正本係照原本作成。
如對本判決上訴，須於判決送達後20日內向本院提出上訴狀。如
委任律師提起上訴者，應一併繳納上訴審裁判費。
中　　華　　民　　國　　110 　年　　5 　　月　　3 　　日
                        書記官　謝佳妮